【裁判字號】    90,聲再,36
【裁判日期】    900430
【裁判案由】    聲請再審
【裁判全文】
臺灣高等法院高雄分院刑事判決                        九十年度聲再字第三六號
      再審聲請人
      即受判決人  甲○○
右列聲請人因貪污案件，對於本院八十九年度重上更（三）字第七五號，中華民國九
十年二月十四日確定判決（臺灣高雄地方法院八十六年度訴字第三五四０號、八十六
年度偵字第九六０九號），聲請再審，本院裁定如左：
      主      文
再審之聲請駁回。
      理      由
一、按有罪之判決確定後，因發現確實之新證據，足認受有罪判決之人應受無罪、免
    訴、免刑或輕於原判決所認罪名之判決者，或不得上訴於第三審法院之案件，除
    刑事訴訟法第四百二十條規定外，其經第二審確定之有罪判決，如就足生影響於
    判決之重要證據漏未審酌者，得為受判決人之利益，聲請再審。刑事訴訟法第四
    百二十條第一項第六款、第四百二十一條分別定有明文。又所謂發見之新證據，
    係指「該項證據，事實審法院於判決前因未經發見，不及調查斟酌，至其後始行
    發見」者，或「就新證據之本身形式上觀察，毌須經調查程序，顯然可認為足以
    動搖原確定之判決」者而言，最高法院二十八年度抗字第八號、四十年度臺抗字
    第二號亦分別著有判例可資參照。是若未提出新證據，或所提出之證據係判決前
    已經當事人提出或聲請調查之證據，經原判決捨棄不採，或非顯足以動搖原確定
    判決者，即與前揭聲請再審之要件不符，自應駁回其再審之聲請。
二、本件聲請意旨略以：(一)原確定判決認定再審聲請人即受判決人甲○○觸犯詐欺罪
    ，惟事實欄內並未記載聲請人如何與三名自稱警員之成年人事前共謀詐取財物，
    如何施詐，如何分擔工作，及如何分贓；而理由欄內亦無證據證明聲請人有共同
    詐欺之犯行，即有違法。(二)本件曾由高雄市政府警察局保安大隊督察組組長李沭
    汕調查聲請人與張松昌之電話通聯記錄，經調查之結果，並無事前共謀設計捉賭
    詐財之情事，自應傳訊李沭汕並調閱聲請人及張松昌之電話通聯記錄以證明此一
    事實，原審未予傳訊、調查，即有應調查之證據而未調查之違誤。(三)傳訊共同被
    告陳春吉、張松昌，針對聲請人與三名假冒警員之成年人是否事先共謀詐欺之事
    實，隔離訊問，詳為調查，即可明瞭聲請人並無詐欺取財之犯行。爰檢具李沭汕
    、陳春吉、張松昌三人之地址，及警訊筆錄一份，依法聲請再審云云。
三、經查，聲請意旨(一)之部分指摘原確定判決事實欄及理由欄漏未記載犯罪事實及其
    證據，性質上屬判決是否違背法令而得否提起非常上訴之問題，非就原確定判決
    認定事實錯誤所設救濟程序之再審制度所能救濟；聲請意旨(二)部分，因原確定判
    決認定聲請人與三名假冒警員之成年人共犯詐欺犯行，是縱傳訊李沭汕或調閱聲
    請人及張松昌之電話通聯記錄，查明聲請人未與張松昌共謀犯罪，亦不足以證明
    聲請人未有原確定判決所指之詐欺犯行，是該人證之主張非屬顯然可認為足以動
    搖原確定之判決之證據；至聲請意旨(三)部分，因陳春吉、張松昌均業經原確定判
    決於理由中詳述其等證詞何以不足為被告有利認定之理由，有已確定之本院八十
    九年度重上更（三）字第七五號判決影本一份附卷足憑，自與前揭定義之新證據
    要件未符。從而，聲請人聲請再審意旨，或為程序誤用之指稱，或非足以動搖原
    確定判決之新證據，或根本未提出新證據，揆諸前揭說明，自均難認為有聲請再
    審之理由，應依刑事訴訟法第四百三十四條第一項裁定如主文。
中    華    民    國      九十      年       四  月      三十      日
                              臺灣高等法院高雄分院刑事第八庭
                                  審判長法官  郭雅美
                                        法官  張盛喜
                                        法官  洪兆隆
右正本證明與原本無異。
不得抗告。
                                      書記官  葉淑華
中    華    民    國      九十      年       五       月       二       日
                                                                        Ｋ


司法院資訊處製作；財團法人民間司法改革基金會備份。
